【裁判字號】    99,簡上,531
【裁判日期】    990810
【裁判案由】    損害債權
【裁判全文】
臺灣桃園地方法院刑事判決             99年度簡上字第531號
上  訴  人  臺灣桃園地方法院檢察署檢察官
被      告  甲○○
上列上訴人因被告損害債權案件，不服本院民國99年5月18日99
年度桃簡字第729號第一審判決（聲請簡易判決處刑案號：99年
度偵字第4441號），提起上訴，本院管轄之第二審合議庭判決如
下：
    主  文
上訴駁回。
    事實及理由
一、本案經本院審理結果，認原審判決以被告甲○○犯損害債權
    罪，且審酌被害人陳雪芬得向被告請求之債權金額高達新臺
    幣（下同）66萬餘元，金額非微，犯罪所生之危害自屬不輕
    ，又被告犯後飾詞否認且未與被害人達成和解，兼斟被告犯
    罪之動機、目的、手段及犯後態度等一切情狀，量處拘役50
    日，並諭知易科罰金之折算標準為1千元折算1日，所為認事
    用法及量刑均無不當，應予維持，故引用第一審判決書記載
    之事實、證據及理由（如附件）。另補充被告雖辯稱：伊為
    清償積欠鍾文豪之債務130萬元，始將房地出售變現，供作
    還債之用云云，惟被告迄今無法提出其與鍾文豪間資金往來
    之借款依據，所述債權債務關係已乏確據，況被告於本院準
    備程序時亦自陳有將部分變現金額留作一己花用，未曾償還
    被害人分毫等情（見本院簡上字卷第20頁），可見被告處分
    其財產確有損害被害人債權之意圖灼然。
二、檢察官上訴意旨略以：被告之犯行與犯後態度至為惡劣，原
    審量刑過輕，請求重判云云。惟按量刑係法院就繫屬個案犯
    罪之整體評價，為事實審法院得依職權自由裁量之事項，量
    刑判斷當否之準據，應就判決之整體觀察為綜合考量，苟已
    斟酌刑法第57條各款所列情狀，而未逾越法定刑度，若無偏
    執一端，致明顯失出失入情形，上級審法院即不得單就量刑
    部分遽指為不當或違法。查本案原審已斟酌被告之犯行情節
    與犯後態度等事由，再參以刑法第57條其餘各款所列情狀，
    在法定刑度範圍內，詳予審酌科刑，經核原審量刑尚難認有
    輕重相差懸殊等失出或失入之違法或不當之處，又觀本案出
    售之房地，除被告所稱之鍾文豪外，另尚有設定予他人之抵
    押權存在等情，縱使依法分配變現金額，被害人所獲數額亦
    屬有限，殊難認原審量處之刑度有何不當，從而檢察官上訴
    任憑己意指摘原審量刑過輕云云，要非可採，其上訴為無理
    由，應予駁回。
據上論斷，應依刑事訴訟法第455條之1第1項、第3項、第368條
、第373條，判決如主文。
本案經檢察官蔡奇曉到庭執行職務。
中    華    民    國    99    年    8     月    10    日
                  刑事第一庭  審判長法  官  曾家貽
                                    法  官  鄭吉雄
                                    法  官  俞力華
以上正本證明與原本無異。
不得上訴。
                                    書記官  資念婷
中    華    民    國    99  年    8     月    11      日
附錄本案論罪科刑法條
中華民國刑法第356條
（損害債權罪）
債務人於將受強制執行之際，意圖損害債權人之債權，而毀壞、
處分或隱匿其財產者，處2年以下有期徒刑、拘役或5百元以下罰
金。

司法院資訊處製作；財團法人民間司法改革基金會備份。
